【裁判字號】    97,聲,17
【裁判日期】    970122
【裁判案由】    停止強制執行
【裁判全文】
臺灣高等法院臺中分院民事裁定            97年度聲字第17號
聲  請  人
即再審原告
即債務人    甲○○
相  對  人
即再審被告
即  債權人  乙○○
上列聲請人因與相對人等間停止強制執行事件，本院裁定如下：
    主  文
聲請人提供新臺幣捌拾捌萬壹仟壹佰參拾捌元為擔保後，台灣苗
栗地方法院96年度執字第13049號損害賠償事件之強制執行程序
，於本院96年度家再字第1號損害賠償事件裁判確定、和解或撤
回起訴前，應暫予停止。
    理  由
一、按有回復原狀之聲請或提起再審或異議之訴，或對於和解為
    繼續審判之請求，或提起宣告調解無效之訴，撤銷調解之訴
    ，或對於法院因強制執行法第四條第一項第五款之裁定提起
    抗告時，法院因必要情形，或依聲請定相當並確實之擔保，
    得為停止強制執行之裁定，強制執行法第十八條第二項定有
    明文。又按法院依強制執行法第十八條第二項定擔保金額而
    准許停止強制執行之裁定者，該項擔保係備供債權人因停止
    執行所受損害之賠償，其數額應依標的物停止執行後，債權
    人未能即時受償或利用該標的物所受之損害額，或其因另供
    擔保強制執行所受之損害額定之，非以標的物之價值或其債
    權額為依據（最高法院86年度台抗字第442號裁判參照）。
二、聲請意旨略以：查相對人持最高法院96年度台上字第1972號
    裁定書及鈞院95年度上更（一）字第1號確定判決書為執行
    名義，聲請法院對聲請人財產強制執行在案（即台灣苗栗地
    方法院96年度執字第13049號），惟聲請人日前業以鈞院95
    年度上更（一）字第1號確定判決，有再審事由，向鈞院提
    起再審之訴在案（即本院96年度家再字第1號），且上開執
    行案件倘不停止執行，聲請人必遭難於回復之損害，爰依強
    制執行法第18條規定，並願提供擔保，請求在前開再審之訴
    裁判確定前，停止強制執行之執行等詞。
三、經查，聲請人以其已向本院提起96年度家再第1號再審之訴
    ，及該判決尚未確定為由，聲請裁定停止原法院96年度執字
    第13049號強制執行程序，業據本院調閱前開卷宗，查明屬
    實，因認聲請人所為停止執行之聲請，於法尚無不合。
四、至於聲請人應提供之擔保金方面，因本件相對人係以本院95
    年度上更（一）字第1號確定判決書為執行名義，且相對人
    以新臺幣（下同）5,874,250元為損害賠償權額，而聲請原
    法院執行處拍賣聲請人所有之不動產。本院審酌相對人因停
    止執行，未能即時就其主張對聲請人享有之5,874,250元債
    權，經由拍賣前揭不動產受償，可能因無法運用該筆資金而
    發生相當於利息之損失，認該項損失之利率，以民法之法定
    利率即週年利率5%計算較為客觀，且不受利率波動之影響，
    應屬核算相對人因停止執行所受損害之最妥適標準。再參酌
    本案訴訟之標的價額已逾民事訴訟法第466條所定額數，至3
    審終結之期間推定為3年（參照各級法院辦案期限實施要點
    第2條規定民事第2審審判案件期限2年，第3審審判案件期限
    1年），則相對人因聲請人聲請停止執行所受之損害，應為
    在該民事訴訟程序進行期間，延後全額受償之損失即881,13
    8元（計算式：5,874,250元×5%×3＝881,138；小數點以下
    ，四捨五入），故本院認聲請人應供擔保之擔保金額以上開
    數額為適當。
五、爰依強制執行法第十八條第二項，裁定如主文。
中    華    民    國    97    年    1     月    22    日
          民事第一庭    審判長法  官  吳 火 川
                              法  官  簡 清 忠
                              法  官  陳 繼 先
以上正本係照原本作成。
如不服本裁定應於裁定送達後10日內向本院提出抗告理由狀（須
按他造人數附具繕本），並繳納抗告裁判費新台幣1,000元。
                              書記官  陳 三 軫
中    華    民    國    97    年    1     月    23    日
                                                      Ｍ


司法院資訊處製作；財團法人民間司法改革基金會備份。
